# 土地出让金问题！

提问人：考证敢死队 时间：2010-04-17 15:59:08
一家民营企业A计划收购一家国有企业B，B企业资产中包含建在行政划拨土地上的房屋，如果收购的话会涉及向土地管理部门缴纳土地出让金问题，请问该土地出让金如何计算？

回答人：chenyiwei
回复 藤椅 考证敢死队 的帖子这个问题请咨询当地的国土资源管理部门。

回答人：chenyiwei
回复 报纸 考证敢死队 的帖子可以请有实务经验的网友谈谈。个人理解，如果因为资料来源受限制等原因导致无法合理估计的，应在尽职调查报告中如实披露调查范围受限的情况，并说明由于调查范围受限故无法作出合理估计。